【裁判字號】    95,上訴,3964
【裁判日期】    951030
【裁判案由】    毒品危害防制條例
【裁判全文】
臺灣高等法院刑事判決                95年度上訴字第3964號
上  訴  人
即  被  告  甲○○
上列上訴人因違反毒品危害防制條例案件，不服臺灣桃園地方法
院95年度重訴緝字第3號，中華民國95年9月5日第一審判決（起
訴案號：臺灣桃園地方法院檢察署93年度偵字第4044號），提起
上訴，本院判決如下：
    主  文
原判決撤銷。
本件公訴不受理。
    理  由
一、公訴意旨略以：甲○○與吳松霈（綽號「松仔」）、蔡清炳
    （綽號「董仔」或「蔡仔」）、柯崇淵、顏志坤、吳俊升及
    姓名年籍均不詳綽號「普仔」之成年男子，均明知海洛因業
    據行政院公告列為第一級毒品及管制物品，不得持有、運輸
    或私運進口，竟共同基於自大陸地區私運海洛因進入臺灣地
    區之犯意聯絡及行為分擔，於民國92年4、5月間，先由顏志
    坤與蔡清炳洽談約定由蔡清炳出資，顏志坤負責尋找、接洽
    海洛因來源及安排人員（即所謂之「車手」）將購得之海洛
    因運輸進入臺灣地區，吳松霈負責暗中監視顏志坤及車手之
    行動（即所謂之「押車」），吳俊升與「普仔」負責於海洛
    因運抵臺灣後，在機場吸煙室接貨並交付車手酬勞。謀議既
    定後顏志坤乃於同年6月底某日，在臺中縣豐原市○○○○
    道附近之「三皇三咖啡廳」與有犯意聯絡之尤銘章、林基權
    二人見面，要求其二人擔任運輸海洛因毒品之工作，同意事
    成後給付每人新臺幣（下同）300,000元之報酬，經其二人
    應允後，顏志坤即囑咐其二人先於同年7月2日搭機，經由香
    港至大陸地區旅遊至同年月4日返國，以試探海關人員對其
    二人入境時之反應，並交付其二人每人15,000元，以支應其
    等來回大陸之機票及食宿等費用。迨同年月4日尤銘章、林
    基權返回臺灣後，顏志坤再度與其二人在前開咖啡廳碰面，
    並了解其二人於入關時，海關人員對其等並無特殊之檢查時
    ，乃議定尤銘章、林基權二人於同年月8日、9日再次出境，
    並與顏志坤在大陸廣東省東莞市碰面，於回國時攜帶海洛因
    入境，顏志坤另交付其二人每人20,000元之來回大陸機票及
    食宿費用。其後顏志坤乃於同年月6日與吳松霈搭乘長榮航
    空公司編號BR817號班機一同前往澳門，改搭客運車進入大
    陸地區廣東省東莞市，並投宿於該地「富康飯店」後，向甲
    ○○、柯崇淵及綽號「阿嘉」之成年男子洽購2,070,000元
    之海洛因。同年月8、9日林基權、尤銘章再分別自臺灣搭乘
    國泰航空公司編號CX421號、中華航空公司CI641號班機至香
    港，再轉乘客運車至大陸廣東省東莞市與顏志坤碰面，其二
    人則住宿於該地「嘉年華飯店」，而吳松霈亦轉至該飯店住
    宿，因而與尤銘章、林基權見面、認識。嗣於同年月10日12
    時11分許顏志坤在東筦市依柯崇淵及「阿嘉」之指示，撥打
    蔡清炳所使用之0000000000號行動電話，要求蔡清炳將購買
    海洛因之貨款2,000,000元，分成二筆，每筆1,000,000元，
    於當日及翌日匯入高雄市第二信用合作社苓雅分社00000000
    000000號「李嘉斌」帳戶內。蔡清炳乃於同日下午先以廖溪
    河（起訴書誤載為「廖添河」）名義（匯款申請書上聯絡電
    話載為「0000000000」）自中國農民銀行新營分行匯款1,00
    0,000元至「李嘉斌」前開帳戶，後於翌（11）日以「葉再
    共」名義（匯款申請書上聯絡電話亦載為「0000000000」）
    自富邦銀行新營分行匯款1,000,000元至「李嘉斌」前開帳
    戶，其於70,000元則由吳松霈在東筦市以現金支付。同年月
    12日下午3、4時許，甲○○、柯崇淵及「阿嘉」在「富康飯
    店」顏志坤住宿之房間內，將包藏有海洛因之鳳梨酥禮盒二
    袋（每袋三盒，每盒內各有鳳梨酥小紙盒10盒，每小盒內以
    透明塑膠袋1只包藏海洛因粉末，外面再以1張錫箔紙包裹偽
    裝成市售之鳳梨酥包裝樣式。其中1袋之禮盒外包裝上均記
    載「昇恒昌股份有限公司」，其內30包海洛因驗餘淨重為14
    09.37公克，純度百分之74，純質淨重1042.93公克（以下稱
    「甲袋」）；另1袋外包裝上記載「萬通食品廠股份有限公
    司製造」，其內30包海洛因（驗餘淨重為692.48公克，純度
    百分之62.72，純質淨重434.32公克（以下稱「乙袋」）交
    付予顏志坤、吳松霈二人收受，吳松霈乃將之攜往至其住宿
    之「嘉年華飯店」房間內暫放。同年月13日中午顏志坤、尤
    銘章乃一同將前開二袋鳳梨酥禮盒帶至「嘉年華飯店」尤銘
    章、林基權住宿之房間內交付予其二人，並囑咐其二人於入
    境臺灣出關後，至機場吸菸室等候，吳松霈將至該處取貨，
    並交付運毒之報酬。尤銘章、林基權乃攜帶前述包藏海洛因
    之鳳梨酥禮盒二袋先搭乘客運車至香港後，搭乘中華航空公
    司CI642號班機返回臺灣，而同日晚間8、9時許自桃園縣大
    園鄉中正國際機場入境臺灣地區，而共同私運、運輸前開海
    洛因毒品進入臺灣。嗣於入境查驗時經法務部調查局查獲，
    並在尤銘章之隨身行李內扣得前開「甲袋」之鳳梨酥禮盒三
    盒及在林基權之隨身行李扣得前開「乙袋」之鳳梨酥禮盒3
    盒，嗣經循線查獲始知上情。因認甲○○涉犯懲治走私條例
    第2條第1項之私運管制物品進口罪及毒品危害防制條例第4
    條第1項之運輸第一級毒品罪嫌云云。
二、按被告死亡者，應諭知不受理之判決，並得不經言詞辯論逕
    行判決；又第二審之審判，除本章有特別規定外，準用第一
    審審判之規定，刑事訴訟法第303條第5款、第307條、第364
    條分別定有明文。
三、經查：上訴人即被告甲○○於原審論處其共同運輸第一級毒
    品罪刑部分之判決後，合法提起第二審上訴，於95年9月21
    日繫屬於本院，嗣其於95年10月5日死亡，有協和醫院死亡
    證明書附卷可稽（見原審卷第142頁），則被告既已死亡，
    揆諸前揭法規，依法應為其不受理之判決。原判決未能審酌
    及此，所為之實體判決，尚有未洽。自應由本院將原判決撤
    銷改判，而為不受理之諭知，並不經言詞辯論為之。
據上論斷，應依刑事訴訟法第369條第1項前段、第364條、第303
條第5款、第307條，判決如主文。
中    華    民    國    95    年    10    月    30    日
                  刑事第九庭    審判長法  官  官有明
                                      法  官  周盈文
                                      法  官  陳世宗
以上正本證明與原本無異。
如不服本判決，應於收受送達後十日內向本院提出上訴書狀，其
未敘述上訴之理由者並得於提起上訴後十日內向本院補提理由書
（均須按他造當事人之人數附繕本）。
                                      書記官  邵淑津
中    華    民    國    95    年    10    月    31    日


司法院資訊處製作；財團法人民間司法改革基金會備份。
